【裁判字號】    99,易,481
【裁判日期】    990810
【裁判案由】    竊盜
【裁判全文】
臺灣嘉義地方法院刑事判決              99年度易字第481號
公  訴  人  臺灣嘉義地方法院檢察署檢察官
被      告  甲○○
上列被告因竊盜案件，經檢察官提起公訴（99年度偵字第3379號
），本院判決如下：
    主  文
甲○○共同犯竊盜貳罪，均累犯，各處有期徒刑肆月，如易科罰
金，均以新台幣壹仟元折算壹日。應執行有期徒刑陸月，如易科
罰金，以新台幣壹仟元折算壹日。
    犯 罪 事 實
一、甲○○前因違反毒品危害防制條例等案件，經分別判處有期
    徒刑8月及10月確定，於97年8月18日入監，99年1月20日縮
    短刑期執行完畢。猶不知悔改，基於共同意圖為自己不法所
    有之犯意聯絡，先於99年3月20日15時許，在嘉義市○○路
    317巷11弄82號旁，甲○○與丁○○（尚未到庭，另為判決
    ）共同徒手竊取丙○○所有之抽水馬達5具，得手後甲○○
    與丁○○2人隨即共乘車牌號碼WSG-522號輕型機車逃逸。嗣
    於99年3月31日11時20分許，在嘉義市○○路317巷11弄82號
    旁，甲○○與乙○○（尚未到庭，另為判決)共同徒手竊取
    丙○○所有之抽水馬達2具，得手後甲○○與乙○○2人隨即
    共乘車牌號碼H28-660號重型機車逃逸。嗣經警據報循線查
    獲，始查悉上情。
二、案經嘉義市政府警察局第一分局報請臺灣嘉義地方法院檢察
    署檢察官偵查起訴。
    理  由
一、證據能力部分：
    按被告以外之人於審判外之陳述，雖不符刑事訴訟法第 159
    條之 1 至第 159 條之 4 傳聞證據得為證據之例外規定，
    而經當事人於審判程序同意作為證據，法院審酌該言詞陳述
    或書面陳述作成時之情況，認為適當者，亦得為證據。又當
    事人、代理人或辯護人於法院調查證據時，知有第 159 條
    第 1 項不得為證據之情形，而未於言詞辯論終結前聲明異
    議者，視為有前項之同意，刑事訴訟法第 159 條之 5 定有
    明文。查本案認定事實所引用之言詞及書面陳述證據，經本
    院於審理提示被告時，對於證據能力均無聲明異議，本院審
    酌該陳述證據之取得過程並無瑕疵，與本案待證事實間復具
    有相當之關聯性，自得採為證據，合先敘明。
二、認定犯罪事實所憑之證據及理由：
    上開犯罪事實，業據被告於警偵及本院均坦承不諱（警卷第
    2頁至第5頁、偵卷第74頁至第75頁、本院卷第39頁、第42
    頁至第44頁），復有被害人丙○○警詢證述（警卷第21 頁
    至第22頁）可稽，同案共犯丁○○(警卷第6頁至第8頁)、乙○○(警卷第12頁至第14頁、偵卷第73頁至第75頁)之供述可
    參，且有被害報告單1紙、路口監視錄影畫面翻印照片5幀等
    件附卷可參（警卷第24頁至第27頁）。核與被告具任意性之
    自白相符，本件事證明確，被告所為前揭犯行已堪認定，應
    予依法論科。
三、論罪科刑之理由：
  (一)核被告所為均係犯刑法第320條第1項之竊盜罪。其所犯2次
    竊盜犯行，犯意各別，行為互異，應分論併罰。查甲○○前
    因違反毒品危害防制條例等案件，經分別判處有期徒刑8月
    及10月確定，於97年8月18日入監，99年1月20日縮短刑期執
    行完畢等情，有臺灣高等法院被告前案紀錄表可稽。被告於
    徒刑之執行完畢後，5年以內故意再犯本件有期徒刑以上之
    罪，為累犯，應依刑法第47條第1項之規定加重其刑。爰審
    酌被告甲○○國中畢業之智識程度、家庭狀況、前科素行，
    正值青壯，卻不思正當工作，竊取被害人財物，造成被害人
    損失，惟被告犯後已坦承犯行等一切情狀，量處如主文所示
    之刑，定其應執行之刑，並諭知易科罰金之折算標準。
  (二)另檢察官雖以被告前科累累，且於執行完畢後再犯，顯有犯
    罪之習慣，而請求依竊盜犯贓物犯保安處分條例第3條第1項
    之規定，併予諭知應於刑之執行前令入勞動場所強制工作等
    語。經查：
 1、按18歲以上之竊盜犯、贓物犯，有犯罪之習慣者，得於刑之
    執行前，令入勞動場所強制工作。惟應執行之刑未達1年以
    上者，不適用本條例。竊盜犯贓物犯保安處分條例第2條第4
    項及第3條第1項分別定有明文。
 2、查被告甲○○前因竊盜案件，分別經本院96年嘉簡字1619號
    判決判處有期徒刑3月確定，99年度易字第319號判決判處竊
    盜有期徒刑6月及3月、妨害公務罪判處有期徒刑5月，定應
    執行有期徒刑1年確定。另被告尚有因違反毒品危害防制條
    例案件經送觀察勒戒、戒治及判處徒刑等情，亦有臺灣高等
    法院被告前案紀錄表可稽。惟按竊盜犯贓物犯保安處分條例
    第3條第1項關於竊盜犯、贓物犯令入勞動場所強制工作之規
    定，旨在對於竊盜犯、贓物犯之習慣性犯者，強制從事勞動
    ，以養成正確之工作習慣及謀生觀念，使能適應社會生活，
    而達教化、治療之目的。行為人有無令入勞動場所強制工作
    之必要，應審酌其行為之常習性、嚴重性、危險性及對未來
    行為之期待性，依比例原則決定之。衡量被告在客觀上並無
    較長之一段時間內反覆為多次竊盜行為。而被告雖有施用毒
    品之行為，惟施用毒品之行為，其成因恐有多種，有可能係
    毒品之成癮性、亦有可能係犯罪習慣，尚難單純認為係一種
    犯罪習慣，而從被告犯罪類型觀察，大多集中於施用毒品犯
    罪，而竊盜案件僅居於少數，故本案從檢察官之舉證觀察，
    被告是否有犯罪習慣尚非無疑。其次被告犯後坦承犯行，審
    酌本件行為之嚴重性、所表現之危險性及對其未來行為之期
    待性等情研判，尚不足以認定被告具有高度危險性等情。又
    本案被告之犯行尚屬輕微，被害財物及價值亦非甚高等量刑
    因素已如前述，本院據以判處應執行有期徒刑6月，因尚未
    達1年以上有期徒刑，故無前揭條例之適用。本院認給予被
    告如主文所示之適當徒刑處罰，已足收懲儆之效，並無藉由
    保安處分之強制工作方式以達教化與治療目的之必要，倘遽
    令被告入勞動場所強制工作，實屬過當而有違比例原則，爰
    不為令入勞動場所強制工作之諭知，併予敘明。
據上論斷，應依刑事訴訟法第299條第1項前段，刑法第28條、第
320條第1項、第41條第1項前段、第51條第5款、第47條第1項，
刑法施行法第1條之1第1項、第2項前段，判決如主文。
本案經檢察官陳昭廷到庭執行職務。
中    華    民    國    99    年    8     月    10    日
                  刑事第六庭    法  官  黃義成
以上正本證明與原本無異。
如不服本判決應於收受判決後10日內向本院提出上訴書狀，並應
敘述具體理由；其未敘述上訴理由者，應於上訴期間屆滿後20日
內向本院補提理由書（均須按他造當事人之人數附繕本）「切勿
逕送上級法院」。告訴人或被害人如對於本判決不服者，應具備
理由請求檢察官上訴，其上訴期間之計算係以檢察官收受判決正
本之日期為準。
中    華    民    國    99    年    8     月    10    日
                                書記官  許睿軒
附錄本判決論罪之法條：
中華民國刑法第三百二十條第一項
意圖為自己或第三人不法之所有，而竊取他人之動產者，為竊盜
罪，處五年以下有期徒刑、拘役或五百元以下罰金。

司法院資訊處製作；財團法人民間司法改革基金會備份。
